Inventaris van het archief van de Directie Scholing en taakvoorgangers van het Ministerie van Onderwijs en Wetenschappen, (1950) 1972-1988
Nationaal Archief, Den Haag
- Stukken betreffende afzonderlijke onderwerpen, 1.2
  - Taak, 1.2.2
    - Opleidingsscholen voor onderwijzers, 1.2.2.4
      - Afbouw HAVO-toppen, 1.2.2.4.7
        - Opheffing en overdracht HAVO-toppen., 1974-1988; 101-112; 2 pakken en 10 omslagen
          1. Grondslag: Artikel 75 WVO / artikel 98 WVO / Wet van 14 oktober 1982, houdende wijziging van de Wet op het voortgezet onderwijs, houdende regeling en invoering van de opleidingscholen voor leraren basisonderwijs (Stb. 1982, 589).
          2. Toelichting: Met deze wettelijke regeling kwam de mogelijkheid te vervallen de HAVO als afdeling met een 2-jarige cursus (de zogenaamde HAVO-top) aan een PA te verbinden.
          - Algemeen, 1979 - 1984, 101; pak
          - Amersfoort - St. Agnes, 1984, 102
          - Amersfoort - Midland, 1984, 103
          - Appingedam, 1983 - 1988, 104
          - Arnhem, 1984, 105
          - Emmen, 1980 - 1984, 106; pak
          - Groningen, 1984 - 1985, 107
          - Haarlem, 1980 - 1983, 108
          - Heerenveen, 1980 - 1984, 109
          - Hilversum, 1980 - 1984, 110
          - Maastricht, 1984, 111
          - Rotterdam, 1974 - 1983, 112
        - Bekendmaking beleid ten aanzien van de vorming van bezemklassen (circulaire d.d. 17 april 1986, kenmerk DI/SC/OBO/A-152.109)., 113; 1 omslag
          Grondslag: Artikel III-A, lid 2 van de Wet opleidingsscholen voor leraren basisonderwijs.
      - Overdracht PA's en PABO's, 1.2.2.4.8
        - Bestuursoverdrachten van PA's., 1980-1983; 114-117; 4 omslagen
          Grondslag: Artikel 98, 2e lid WVO.
          - Arnhem, Rijks Pedagogische Academie, 1983, 114
          - Den Haag, PA Diamanthorst, 1980 - 1983, 115
          - Doetinchem, RPA 'C. Kleywegt', 1982 - 1983, 116
          - Leeuwarden, RPA, 1983, 117
        - Bestuursoverdrachten van PABO's., 1980-1986; 118-138; 5 pakken en 16 omslagen
          - Alkmaar, Rijks PABO, 1981 - 1986, 118; pak
          - Amersfoort, Rijks PABO Midden-Nederland, 1984 - 1986, 119
          - Amsterdam, Gemeentelijke PABO, 1982, 120
          - Deventer, Rijks PABO 'Stockvisch', 1983 - 1986, 121; pak
          - Dordrecht, Christelijke PABO 'Delta College', 1982 - 1986, 122
          - Drachten, Gemeentelijke PABO, 1986, 123
          - Drachten, Rijks PABO, 1983 - 1985, 124
          - Eindhoven, Nuts PABO, 1982, 125
          - Emmen, Rijks PABO, 1983 - 1986, 126
          - 's-Gravenhage, Gemeentelijke PABO, 1983 - 1986, 127
          - Groningen, Rijks PABO, 1983 - 1986, 128
          - Haarlem, Intergemeentelijke PABO, 1983 - 1986, 129
          - Hengelo, Rijks PABO 'Twente', 1983 - 1986, 130
          - Leeuwarden, Gemeentelijke PABO, 1982 - 1984, 131
          - Maastricht, Rijks PABO, 1983 - 1986, 132
          - Meppel, Rijks PABO, 1983 - 1986, 133; pak
          - Middelburg, Rijks PABO, 1983 - 1986, 134; pak
          - Oegstgeest, Christelijke PABO, 1982 - 1984, 135
          - Utrecht, Rijks PABO, 1983 - 1986, 136; pak
          - Winschoten, Rijks PABO, 1984 - 1986, 137
          - Zeist, Vrije PABO, 1980 - 1984, 138
        - Behandeling door de Raad van State, Afdeling voor de geschillen van bestuur, op 23 mei 1985, van een door het bestuur van de Vereniging voor Protestants-Christelijke opleidingen voor onderwijsgevenden in en rondom Dordrecht en Gorinchem te Dordrecht ingesteld beroep tegen het besluit van GS van Zuid-Holland van 24 februari 1982., 1984-1985; 139; 1 omslag
          1. Grondslag: ex artikel 88, 1e lid WVO
          2. Toelichting: Overname Christelijke PA 'Merwerode' door de Vereniging voor Protestants-Christelijke tot onderwijsgevenden in en rondom Dordrecht en Gorinchem.
        - Werkgroep Overdracht van de Rijks PABO's, (WORP)., 1984-1987; 140-143; 4 pakken
          Toelichting: De werkgroep richt zich op bestuurlijke, rechtspositionele, financiële, juridische en in mindere mate op de onderwijskundige aspecten van overdracht naar een ander bevoegd gezag.
          - Algemeen en verslagen van bijeenkomsten, 1985 - 1987, 140
          - Alkmaar, Amersfoort, Appingedam, Deventer, Drachten en Emmen, 1985 - 1986, 141
          - Groningen, Hengelo (O) en Maastricht, 1984 - 1986, 142
          - Meppel, Middelburg, Utrecht en Winschoten, 1985 - 1987, 143
        - Ontheffingsbeleid ten aanzien van de omvangsnorm zelfstandige PABO's., 1987; 144; 1 omslag
          Grondslag: Artikel 166, 5e en 6e lid, WHBO en E3 (I)WHBO.
    - Instituten voor de opleiding van docenten, 1.2.2.5
      - Lerarenopleiding, 1.2.2.5.1
        - Algemeen, 1.2.2.5.1.1
          - Algemene dossiers inzake de MO, ALO, NLO en de NGOLB., 1972-1985; 145-148; 4 pakken
            Grondslag: Zie algemene taakstelling van de DI/SC in de inleiding.
            - 1972 - 1980, febr., 145
            - 1980, mrt. - 1981, mei, 146
            - 1981, juni - 1982, jan., 147
            - 1982, febr. - 1985, 148
          - Instelling van de Commissie Bibliotheken Lerarenopleidingen., 1973-1974; 149; 1 omslag
            Grondslag: Advies van 1 maart 1973 nr. HBO-96 van de Rijkscommissie van Advies inzake het Bibliotheekwezen / Instellingsbeschikking d.d. 25 januari 1974, kenmerk OPD-7301.
          - Overleg over het 'Ontwikkelingsplan voor de Opleiding van Onderwijsgevenden in het Voortgezet Onderwijs'., 1975; 150; 1 omslag
            Toelichting: Het plan schetst de gefaseerde overgang van het stelsel van opleidingen welke leiden tot een onderwijsbevoegdheid naar een sluitend systeem van geprofessionaliseerde opleidingen voor onderwijsgevenden in het voortgezet onderwijs.
          - Voorstellen voor teksten van speeches en dergelijke, 1978-1987; 151-155; 5 omslagen
            - Tekst van de speech ter gelegenheid van de officiële opening van het bureau van het Nederlands Genootschap van Leraren te Dordrecht, 1978, 151
            - Speech ter gelegenheid van de opening van het 'Talencentrum Den Haag', 1986, 152
            - Toespraak van de staatssecretaris, drs. N.J. Ginjaar-Maas, ter gelegenheid van de uitreiking van de hoofdprijzen van de landelijke onderwijswedstrijd van de Volkskrant voor aankomend docenten, 1987, 153
            - Toespraak van de hoofddirecteur Voorzieningen, drs. J.J. de Wit, ter gelegenheid van de studiedag kwaliteitszorg lerarenopleiding in het Jaarbeurs Congresgebouw te Utrecht, 1987, 154
            - Toespraak van de minister, drs. W.J. Deetman, ter gelegenheid van de afsluiting van het onderwijs-modelproject 'Docentenstages' van de Europese Gemeenschap, 1987, 155
          - Overleg met de Centrale Commissie voor Onderwijsoverleg (CCOO) inzake beleidsvoornemens met betrekking tot onder andere de invoering van de opleiding voor leraren basisonderwijs, spreiding PA's, taakafbakening CCOO en HBO-Raad, nascholing en Remedial Teaching., 1980-1985; 156-158; 2 pakken en 1 omslag
            - Algemeen, 1980 - 1984, 156
            - Resonansgroep CCOO, 1980 - 1985, 157
            - Voorbereiding van vergaderingen, 1981 - 1984, 158; omslag
          - Overleg met de HBO-Raad over diverse beleidsvoornemens met betrekking tot scholings- en nascholingsactiviteiten., 1980-1985; 159; 1 pak
            Toelichting: De HBO-Raad is het advies- en overlegorgaan voor het hoger beroepsonderwijs.
          - Voorbereiding van en bespreking over beleidsnota's inzake de universitaire lerarenopleiding., 1980-1985; 160; 1 omslag
          - Instelling projectgroep Wet Leraren Opleidingen (WLO) en notities inzake het werkoverleg met de WLO., 1981-1982; 161; 1 pak
          - Ontwerp-reglement verkiezing voorlopige medezeggenschapsraad, voorstellen medezegenschapsreglement voor rijksscholen en rijksscholengemeenschappen voor hoger beroepsonderwijs en rijksscholen voor kleuterleidster en voorstel aan de Onderwijsraad inzake de toepassing van artikel 17, 1e lid Wet medezeggenschap onderwijs., 1982-1983; 162; 1 omslag
            Grondslag: Wet medezeggenschap onderwijs.
          - Commentaar op de 'notitie het HBO in de jaren '90'., 1983; 163; 1 omslag
          - Ontwerp-besluit lesplaatsen lerarenopleidingen WHBO., 1986; 164; 1 omslag
            Grondslag: Artikel 19, 6e lid WHBO.
          - Reactie op de eindrapportage van de Begeleidingscommissie Experimentele Leergang Volwasseneducatie Zeeland., 1986-1987; 165; 1 omslag
          - Vaststelling beleidsnotitie met betrekking tot experimentele onderwijscentra., 1987; 166; 1 omslag
            1. Grondslag: Wet op de onderwijsverzorging (Stb. 1986, 635).
            2. Toelichting: Het doel van de notitie is het bieden van duidelijkheid inzake de procedure alsmede de voorwaarden die worden gehanteerd bij te nemen beslissingen op verzoek van besturen van SBD's en PABO's tot vorming van een experimenteel onderwijscentrum.
        - Organisatorische en administratieve aangelegenheden, 1.2.2.5.1.2
          - Voorbereiding en uitvoering van het beleidsvoornemen inzake de vorming van opleidingen voor leraren op eerstegraads niveau in de vakken tekenen, handvaardigheid en textiele werkvormen (Tehatex)., 1971-1979; 167-173; 5 pakken en 2 omslagen
            Toelichting: In 1974 werd besloten om professionele 1e-graads lerarenopleidingen voor tehatex te verbinden aan de bestaande lerarenopleidingen voor deze vakken in de KUO-sector als zogenaamde 'kopopleidingen', dat wil zeggen als opleidingen die aansluiten op de nieuwe 2e-graads lerarenopleidingen voor deze vakken.
            - Algemeen, 1971 - 1979, 167
            - Behandeling van beroepen, ingesteld door diverse Academies Voor Beeldende Kunsten, tegen de beschikking van 4 augutus 1978, DI/SC/A no. 62717, waarbij goedkeuring is onthouden aan leerplannen van de opleiding voor eerstegraads leraren in de vakken tehatex, 1978 - 1979, 168
              Grondslag: Artikel 24, 3e lid, WVO.
            - Bijlagen bij de beroepen, 1977 - 1978, 169
            - Intern overleg over beleid en beheer, 1976 - 1979, 170; omslag
            - Juridische aspecten, 1974 - 1978, 171; omslag
            - Rechtspositionele zaken, 1974 - 1978, 172
            - Werkdossiers inzake de nota lerarenopleiding creatieve vakken (HW/HB-856 KUO/178, 6-2-1978), 1978 - 1979, 173
          - Onderzoek naar de mogelijkheden om te komen tot een gemeenschappelijke opleiding voor leraren eerstegraad in de sector van de gezondheidszorg, met het advies van de OLEGG., 1973-1979; 174; 1 omslag
          - Voorbereiding beleidsvoornemen inzake de vorming van opleidingen voor leraren muziek., 1974-1979; 175; 1 pak
          - Vaststelling van modellen van diploma's en verklaringen., 1975-1984; 176
          - Overleg en advies over de beleidsnotitie 'opleiding speciaal onderwijs en voortgezet onderwijs', opgesteld naar aanleiding van het advies van de Commissie Opleidingen Speciaal Onderwijs (COSO)., 1979-1985; 177; 1 pak
          - Aanbieding rapport van de ambtelijke werkgroep die de mogelijkheden heeft onderzocht van de invoering van het systeem van beroepsbegeleidende vorming (BBV) bij de universitaire lerarenopleiding in het kader van de Wet Tweefasenstructuur., 1980; 178; 1 omslag
          - Voorbereiding en behandeling concept-beleidsnotitie leraren technische vakken voor het beroepsbegeleidend onderwijs., 1984-1986; 179; 1 omslag
          - Overleg over de gebruiksmogelijkheden van de Wet op de erkende onderwijsinstellingen voor onbekostigde opleidingen pedagogiek en de toekomst van de opleiding padagogiek MO-B., 1986; 180; 1 omslag
          - Algemene dossiers inzake de inrichting van het onderwijs., 1986-1987; 181-182; 1 pak en 1 omslag
            - Opleidingen TEHATEX, met o.a. bespreking concept-beleidsnotitie deeltijdopleidingen tweedegraad tehatex en nota's over de taakverdeling NLO/tehatex, 181; pak
            - Universitaire lerarenopleiding, met onder andere bespreking wetsvoorstel Universitaire lerarenopleiding (ULO), in het bijzonder betreffende de muziekdidaktiek, 182
        - Personele aangelegenheden, 1.2.2.5.1.3
          - Totstandkoming vergoedingsregelingen voor mentoren., 1954-1979; 183; 1 pak
            Grondslag: Artikel 38, hoofdstuk II en artikel 43, hoofdstuk III van bijlage G van het Bezoldigingsbesluit Burgerlijke Rijksambtenaren 1948 en artikel 61 Salarisbesluit MO 1955.
          - Algemene personeelsaangelegenheden., 1980-1988; 184-185; 1 pak en 1 omslag
            Grondslag: Zie taakstelling Afdeling Personele Zaken (inleiding pag. 16).
            - 1980 - 1985, 184; pak
            - 1986 - 1988, 185
          - Opmerkingen ten aanzien van de taakverzwaring van mentoren en schoolprakticumdocenten naar aanleiding van een wijzigingsvoorstel van de WVO betreffende de schoolprakticumregeling voor lerarenopleidingen (invoeging artikel 39a) en totstandkoming van de schoolprakticumbeschikking., 1981-1985; 186; 1 omslag
            Grondslag: De beschikking regelt de onderwerpen die in de 8e lid en 9e lid van artikel 39a van de WVO vermeld zijn.
          - Bekendmaking schoolpracticumbeschikking., 1985; 187; 1 omslag
            Grondslag: De beschikking regelt de onderwerpen die in het 8e en 9e lid van artikel 39a van de WVO vermeld zijn.
          - Bekendmaking schoolpracticumbesluit., 1985; 188; 1 omslag
            Grondslag: Dit besluit volgt op de schoolpracticumbeschikking. Het besluit bevat de uitvoeringsregeling van de onderwerpen genoemd in het 8e en 9e lid van artikel 39a WVO.
          - Overleg met het Ministerie van Sociale Zaken over de omscholingsmaatregelen in verband met het opheffen van het tekort aan leraren., 1986; 189; 1 omslag
          - Regeling herplaatsing en omscholing HBO-personeel en het onderbrengen van een landelijk coördinatiepunt 'herplaatsing en omscholing HBO-personeel' bij de HBO-Raad., 1986-1987; 190; 1 omslag
            Grondslag: Artikel E33 (I)WHBO.
        - Financiële aangelegenheden, 1.2.2.5.1.4
          - Circulaires aan de besturen en de directeuren van de experimentele lerarenopleidingen en de MO- opleidingsinstituten betreffende budgettaire aanpassingen., 1974-1978; 191; 1 omslag
          - Werkgroepen die zich bezighouden met het ontwerpen en invoeren van een doelmatig bekostigings- en verantwoordingssysteem voor de lerarenopleidingen., 1980-1983; 192-194; 3 omslagen
            - Wergroep Bekostiging Opleidingen Basisonderwijs, 1980 - 1982, 192
              Grondslag: Instellingsbeschikking, ongedateerd en ongenummerd.
            - Werkgroep Bekostiging Opleidingen Voortgezet Onderwijs (WEBOVO), 1980, 193
              Grondslag: Instellingsbeschikking d.d. 3 juli 1980, kenmerk DI/SC/FE/A-80.532.
            - Werkgroep Bekostiging Opleidingen Leraren Opleidingen (WEBOLO), 1982 - 1983, 194
              1. Grondslag: Instellingsbeschikking d.d. 17 februari 1982, kenmerk DI/SC/FE/A-113370.
              2. Toelichting: Ontstaan uit een samenvoeging van de WEBOVO en WEBOBO.
          - Begrotingsbehandelingsprocedure voor het MO, de NLO, ALO en NGOLB., 1980-1985; 195; 1 omslag
          - Invoering nieuw bekostigingssysteem voor het HBO., 1984-1986; 196-198; 3 pakken
            Grondslag: De invoering vond plaats met de invoering van de Wet op het HBO op 1 augustus 1986. De wijze van bekostiging is geregeld in de WHBO, artikel 129 t/m 143 en in de daarop gebaseerde ministeriële bekostigingsregels WHBO met bijlagen.
            - Algemeen, 1984 - 1985, jan. - mei, 196
            - Algemeen, 1985, juni - 1986, 197
            - Projectgroep Financiële richtlijnen HBO, 1986, 198
          - Adviesaanvragen en behandeling van het ontwerp-besluit vergoeding godsdienst- en levensbeschouwelijk vormingsonderwijs., 1986; 199; 1 omslag
            Grondslag: Artikel 84, 5e lid WHBO (Stb. 1985, 80).
          - Bekendmaking van het voornemen tot het verrichten van een controle-onderzoek naar de leerlingen-, c.q. studentenaantallen van een aantal onderwijsinstellingen, die ressorteren onder de DI/SC., 1987; 200; 1 omslag
            Grondslag: Artikel 26 Comptabiliteitswet 1976 jo artikel 146, 3e lid, WHBO.
        - Toelating, doorstroming en examinering, 1.2.2.5.1.5
          - Overleg over problematiek rond de plaats van de eerstegraads lerarenopleiding en de doorstroming van bezitters van een akte van bekwaamheid van de tweedegraad tot het geven van voortgezet onderwijs naar de eerstegraads lerarenopleiding in het wetenschappelijk onderwijs., 1972-1974; 201; 1 omslag
          - Toelatingsbeleid lerarenopleidingen., 1980-1983; 202; 1 omslag
            Grondslag: onder andere Artikel 11 lid c van de bekostigingsbeschikkingen.
          - Commentaar op de nota staatsexamens, samengesteld door de commissie 'Staatsexamens'., 1983; 203; 1 omslag
          - Ontwerp-besluit houdende instelling en regeling van staatsexamens op het terrein van het hoger beroepsonderwijs (Besluit staatsexamen WHBO.)., 1985-1988; 204; 1 omslag
            Grondslag: Artikel 175, 1e, 2e, 6e en 7e lid WHBO.
          - Regeling met bijlage, bestemd voor degene, die de instelling verlaat en aan wie geen getuigschrift kan worden uitgereikt., 1986; 205; 1 omslag
            Grondslag: Artikel 35 WHBO.
          - Voorstel tot wetswijziging van de WHBO, waarin een verruiming van de benoembaarheideisen voor docenten in het HBO wordt beoogd., 1986; 206; 1 omslag
          - Bekendmaking beleidsmaatregelen inzake benoemingsvereisten docenten HBO., 1986-1987; 207; 1omslag
            Grondslag: Artikel 54 WHBO en artikel E40 (I)WHBO.
          - Overleg over de voorschriften voor eindtermen voor de lerarenopleidingen., 1987; 208; 1 omslag
            Grondslag: Artikel E 24, 2e lid (I)WHBO geeft het juridische kader aan voor de voorschriften en artikel 104, 2e lid van de WHBO beschrijft het inhoudelijk kader waar naartoe gewerkt moet worden.
        - Bevoegdheden, 1.2.2.5.1.6
          - Totstandkoming en uitleg van onderwijsbevoegdheidsregelingen., 1969-1985; 209-214; 4 pakken en 2 omslagen
            - Algemeen, 1969 - 1982, 209
            - Algemeen, 1983, 210
            - Algemeen, 1984 - 1985, 211
            - Bevoegdheden Voortgezet Onderwijs, 1980 - 1985, 212; omslag
            - Diverse vakken, 1984 - 1985, 213
            - Invoering nieuwe regeling onderwijsbevoegdheid OWVO, Regeling CO-1400 en aanvullende regeling CO-1400A voor het HBO, 1984 - 1985, 214; omslag
              Grondslag: De regeling is onder andere gepubliceerd als 'Wet op het voortgezet onderwijs en Overgangswet WVO', deel II (bewijzen van bekwaamheid), 10e geheel herziene druk.
          - Voorstellen voor oplossingen van het probleem 'slapende bevoegdheid', met onder andere een concept KB houdende wijziging van het Rechtspositiebesluit Onderwijspersoneel (Stb. 1985, 110)., 1985-1987; 215; 1 omslag
            Toelichting: Met 'slapende bevoegdheid' wordt bedoeld de omstandigheid dat leraren in het voortgezet onderwijs worden verplicht lessen te geven in een vak waarvoor zij wel bevoegd zijn maar waartoe zij niet (meer) bekwaam zijn, omdat zij nog nooit of gedurende lange tijd in dit vak geen lessen hebben gegeven.
          - Behandeling van een motie van het tweede kamerlid Den Ouden-Dekkers waarin wordt verzocht om maatregelen te nemen om tot meer uniforme bevoegdheidsregelingen te komen voor de lessen informatica., 1986; 216; 1 omslag
            Grondslag: Kamerstukken 192000, hoofdstuk VIII, nr. 53.
          - Overleg over de inrichting en bevoegdheden van de opleidingen en examens van de tweedegraad voor de economische vakken., 1986; 217; 1 omslag
          - Voorstel voor een herziening van de bevoegdheidsregeling bij mmo-scholen, in verband met het van kracht worden van de herziene bevoegdheidsregeling voor het vo., 1986; 218; 1 omslag
          - Bekendmaking bevoegdheidsregelingen 'algemene technieken'., 1986-1987; 219; 1 omslag
            Grondslag: Artikel 114 Overgangswet WVO.
          - Totstandkoming van regelingen met betrekking tot het verbinden van onderwijsbevoegdheid aan diverse diploma's en getuigschriften., 1986-1987; 220; 1 pak
            Grondslag: Artikel 108 en 110 van de Overgangswet WVO (Stb. 1967, 386).
        - Scholing ten behoeve van culturele minderheden, 1.2.2.5.1.7
          Toelichting: De inv.nrs 221-238 zijn ontstaan in het kader van de voorbereiding en uitvoering van beleidsplannen Culturele Minderheden in het Onderwijs en het Onderwijs-Voorrangsbeleid.
          - Instelling programmacommissie bijscholing onderwijsgevenden aan buitenlandse leerlingen., 1976; 221; 1 omslag
            Grondslag: Instellingsbeschikking d.d. 1 april 1976, kenmerk HBD-18.757.
          - Bijscholing aan buitenlandse leerkrachten, met o.a. overdracht van NCB-cursussen aan een aantal PA's en voorbereiding beleidsnotitie Cumi-scholing., 1979-1982; 222; 1 pak
          - Opzet en uitwerking van beleidsmaatregelen met betrekking tot scholing en nascholing gericht op de problematiek van culturele minderheden (cumi)., 1979-1984; 223-227; 4 pakken en 1 omslag
            - Algemeen, 1979 - 1980, 223
            - Algemeen, 1981 - 1984, 224; omslag
            - Nascholing, 1981 - 1984, 225
            - Totstandkoming van de beleidsnota 'Onderwijsaandacht CUMI', 1979 - 1981, 226
            - Werkgroep Culturele Minderheden / DI/SC, 1979 - 1980, 227
          - Instemming met een voorstel van de Gemeentelijk PA te Rotterdam voor het organiseren van een experimentele applicatiecursus voor buitenlandse onderwijzers., 1980-1981; 228; 1 omslag
            Grondslag: Maatregel 78 Concept-beleidsplan Culturele Minderheden in het Onderwijs.
          - Verlening van medewerking aan het project en de internationale conferentie 'Van School naar Beroep', inzake hulp aan allochtone leerlingen bij de verwerving van vaktaal., 1981-1987; 229; 1 pak
            1. Grondslag: Actieprogramma van de EEG 'Onderwijs van migrerende Werknemers'.
            2. Toelichting: Het project werd uitgevoerd onder verantwoordelijkheid van het bestuur van D'Witte Leli te Amsterdam in samenwerking met NLO Eindhoven.
          - Verlenen van medewerking aan het project intercultureel onderwijs in de opleiding voor onderwijsgevenden (PICOO), in het kader van de uitvoering van het beleidsplan 'Culturele minderheden in het onderwijs'., 1982-1984; 230; 1 omslag
          - Beoordeling van aanvragen voor het opzetten van de experimentele applicatiecursus voor buitenlandse onderwijzers., 1982-1985; 231; 1 omslag
          - Voorbereiding voor de start en uitvoering van de deeltijdopleidingen leraren derdegraad Arabisch en Turks., 1982-1986; 232-233; 1 pak en 1 omslag
            Grondslag: Onderwijs-Voorrangsbeleid.
            - Voorbereiding, 1982 - 1983, 232; omslag
            - Rapportages derdegraads opleiding Turks, 1985 - 1986, 233
          - Organisatie en uitvoering applicatie- en nascholingscursus Eigen Taal en Cultuur (ETC)., 1983-1985; 234; 1 pak
          - Scholingsmaatregelen bestemd voor buitenlandse leerkrachten, schooljaar 1984/1985 en 1985/1986., 235; 1 omslag
          - Verslagen van besprekingen met de Nutsacademie Rotterdam en het Nutsseminarium Amsterdam over de parttime lerarenopleiding Arabisch en Turks., 1984-1985; 236; 1 omslag
          - Bekendmaking beleidsvoornemen met betrekking tot het beschikbaar stellen van faciliteiten voor de opvang en begeleiding van allochtone studenten (Circulaire d.d. 28 juni 1985, kenmerk DI/SC/A-147.043)., 237; 1 omslag
          - Voorbereiding en behandeling concept-beleidsnotitie 'Scholing leerkrachten onderwijs in de eigen taal (en cultuur)'., 1986; 238; 1 omslag
            Toelichting: Notitie naar aanleiding van de behandeling van het Actieprogramma Minderhedenbeleid in het najaar van 1984 (Kamerstukken 16 102, nr. 94, pag. 6).
      - Opleidingen voor de examens voor MO-akten, 1.2.2.5.2
        - Algemene aangelegenheden, 1.2.2.5.2.1
          - Overleg met de MO-Overlegraad., 1969-1985; 239-240; 2 pakken